【裁判字號】    98,簡上,1017
【裁判日期】    981210
【裁判案由】    毀損
【裁判全文】
臺灣桃園地方法院刑事判決            98年度簡上字第1017號
上  訴  人
即  被  告  乙○○
上列上訴人即被告因毀損案件，不服本院中華民國98年9月21日9
8 年度壢簡字第1536號第一審刑事簡易判決（起訴案號：臺灣桃
園地方法院檢察署98年度偵字第8176號），提起上訴，本院管轄
之第二審合議庭判決如下：
    主  文
上訴駁回。
    事  實
一、乙○○於民國97年5 月3 日凌晨0 時許，因細故對甲○○心
    生不滿，竟基於毀損之犯意，持榔頭砸毀甲○○所有車牌號
    碼K9B-555 號重型機車之前燈、後燈、左右後視鏡及手柄前
    蓋等處，致該車上開部分均破碎而不堪使用。
二、案經甲○○訴由桃園縣政府警察局中壢分局報告臺灣桃園地
    方法院檢察署檢察官偵查後聲請簡易判決處刑。
    理  由
一、證據能力方面：
（一）按被告以外之人於審判外之陳述，雖不符前4 條之規定，
      而經當事人於審判程序同意作為證據，法院審酌該言詞陳
      述或書面陳述作成時之情況，認為適當者，亦得為證據；
      當事人、代理人或辯護人於法院調查證據時，知有第159
      條第1 項不得為證據之情形，而未於言詞辯論終結前聲明
      異議者，視為有前項之同意，刑事訴訟法第159 條之5 就
      此定有明文。而本案所引用之供述證據，經本院依法踐行
      調查證據程序，公訴人、被告迄本院言詞辯論終結前未就
      供述證據之證據能力聲明異議，又查無依法應排除其證據
      能力之情形，是後述所引用供述證據之證據能力均無疑義
      ，依法自有證據能力，均得作為本案證據，先予敘明。
（二）卷附之車損照片4 張、估價單（見98年度偵字第8176號卷
      第6 至8 頁），均與本案事實具有自然關聯性，復屬物證
      、書證性質，且查無事證足認有違背法定程式或經偽造、
      變造所取得之情事，況公訴人及被告對此部分之證據能力
      亦不爭執，是堪認均有證據能力，附此敘明。
二、上訴意旨略以：伊雖有砸被害人機車的前燈、後燈、後視鏡
    ，但是沒有到不堪使用的地步，而且對方是導火線，不能都
    怪伊，原審判太重云云。
三、訊據被告於檢察官訊問及本院審理時固坦承持榔頭敲打被害
    人甲○○之上揭機車，惟辯稱：當時係因甲○○在晚上12點
    多還發動機車引擎，並在該處講話，引擎聲響及講話聲吵到
    伊，伊就請甲○○將引擎關掉，並不要講話，但甲○○態度
    不好，才會拿榔頭敲甲○○的機車，並沒有惡意，且伊當時
    只有砸機車左右後視鏡、後車燈而已，並沒有砸毀前燈及手
    炳前蓋云云。然查，被告於檢察官訊問及本院審理時業已供
    認持榔頭敲打被害人甲○○之上揭機車，且據證人即被害人
    甲○○於警詢、檢察官訊問時指訴明確，而由卷附之車損照
    片、估價單所示（見98年度偵字第8176號卷第6 至8 頁），
    該機車之左右後視鏡、後燈確有毀損情形，而該機車之左右
    後視鏡、後燈、手柄前蓋及前燈組均有估價維修之情事，復
    與證人即被害人指訴該機車遭毀損之情形相符，是被告上揭
    辯解，顯無足採。本件事證明確，被告上揭犯行，已堪認定
    。
四、核被告所為，係犯刑法第354 條之毀損罪。原審以被告上揭
    罪證明確，適用刑法第354 條、第41條第1 項前段，刑法施
    行法第1 條之1 第1 項、第2 項前段，量處被告拘役40日，
    並諭知易科罰金之折算標準，核其認事用法均無不合，量刑
    亦無不當，是被告以前揭上訴意旨指摘原判決不當，求予撤
    銷改判，核無理由，應予駁回。
據上論斷，應依刑事訴訟法第455條之1第1項、第3項、第368 條
，判決如主文。
本案經檢察官黃怡菁到庭執行職務。
中    華    民    國    98    年    12    月    10    日
              刑事第十二庭審判長  法  官  魏  于  傑
                                  法  官  許  雅  婷
                                  法  官  羅  國  鴻
以上正本證明與原本無異。
不得上訴。
                                  書記官  戴  育  萍
中    華    民    國    98    年    12    月    14    日
【論罪科刑法條】
中華民國刑法第354條
毀棄、損壞前二條以外之他人之物或致令不堪用，足以生損害於
公眾或他人者，處2 年以下有期徒刑、拘役或5 百元以下罰金。


司法院資訊處製作；財團法人民間司法改革基金會備份。
